【裁判字號】    99,易,1117
【裁判日期】    991130
【裁判案由】    毒品危害防制條例
【裁判全文】
臺灣苗栗地方法院刑事判決              99年度易字第1117號
公  訴  人  臺灣苗栗地方法院檢察署檢察官
被      告  古芯楹
上列被告因違反毒品危害防制條例案件，經檢察官提起公訴（99
年度偵字第4584號），被告於本院準備程序進行中為有罪之陳述
，經本院改依簡式審判程序，判決如下：
    主  文
古芯楹施用第二級毒品，累犯，處有期徒刑陸月，如易科罰金，
以新臺幣壹仟元折算壹日。扣案之第二級毒品甲基安非他命玖小
包（驗餘淨重共計玖點零捌陸參公克）沒收銷燬之。
    犯罪事實及理由
一、犯罪事實：
（一）古芯楹於民國89年間，因施用毒品案件，經本院裁定送觀
      察勒戒2 次後，均認無繼續施用毒品傾向，先後經臺灣苗
      栗地方法院檢察署檢察官為不起訴處分確定，於89年8 月
      29日執行完畢出所。於90年間，因施用毒品案件，經本院
      裁定令入戒治處所施以強制戒治，於91年5 月8 日停止戒
      治出所；刑事責任部分，則經本院判處有期徒刑5 月確定
      ，又於96年間，因施用毒品案件，經臺灣臺中地方法院判
      處有期徒刑10月，於97年12月15日縮短刑期假釋出監，假
      釋期間於98年1 月27日縮短刑期、期滿而執行完畢。
（二）詎古芯楹仍不知悔改，復基於施用第二級毒品甲基安非他
      命之犯意，於99年8 月27日下午3 時許，在苗栗縣苗栗市
      嘉盛里1 鄰五谷路15之7 號前，經真實姓名年籍不詳綽號
      「阿哥」之成年友人，交予供其施用之甲基安非他命9 小
      包（驗餘淨重9.0863公克）後，旋即前往位於苗栗市之「
      樂透遊藝場」內，以將甲基安非他命放在鋁箔紙上燒烤後
      產生煙霧吸食之方式，施用第二級毒品甲基安非他命1 次
      。嗣於同日下午在上開苗栗市○○里○ 鄰○○路15之7號
      為警查獲。
二、證據名稱：
（一）被告古芯楹於本院審理時之自白（見本院卷第27頁背面）
（二）苗栗縣警察局苗栗分局偵辦毒品案件尿液鑑驗代碼對照表
      、濫用藥物尿液檢驗監管紀錄表、中山醫學大學附設醫院
      檢驗科藥物檢測中心99年9 月11日尿液檢驗報告及苗栗縣
      警察局苗栗分局毒品犯罪嫌疑人尿液採驗作業管制紀錄各
      1 份及照片9 張（見偵查卷第32至34頁、第44頁至第48頁
      、第62、63頁）。
（三）扣案之安非他命9小 包（驗餘淨重合計9.0863公克）。
（四）臺灣苗栗地方法院檢察署刑案資料查註紀錄表、全國施用
      毒品案件紀錄表、臺灣高等法院被告前案紀錄表各1 份。
三、論罪科刑：
（一）核被告所為，係犯毒品危害防制條例第10條第2 項之施用
      第二級毒品罪，被告於施用前持有第二級毒品之低度行為
      ，應為其施用第二級毒品之高度行為所吸收，不另論罪（
      關於起訴書認被告涉犯施用及持有第二級毒品乙節，經本
      院訊明被告後，認所持有毒品係供其施用，應成立施用毒
      品一罪，此情復為檢察官所不爭執，見本院卷第28頁）。
（二）被告有事實欄所載前科，於97年12月15日縮短刑期假釋付
      保護管束，假釋期間於98年1 月27日縮短刑期、期滿而執
      行完畢等情，有臺灣高等法院被告前案紀錄表1 份在卷可
      稽，其於5 年之內故意再犯本件有期徒刑以上之罪，為累
      犯，應依刑法第47條第1 項之規定，加重其刑。
（三）爰審酌被告前有多次毒品前科，經過觀察、勒戒，猶再度
      施用毒品，顯見其改善之能力薄弱尚無法徹底戒除毒癮。
      參酌其犯罪動機、目的、施用毒品侵害個人、家庭、社會
      、國家所生之危害，兼衡被告生活狀況、智識程度、犯後
      坦承犯行，態度良好，併參酌檢察官具體求刑及被告表示
      同意（見本院卷第28頁）等一切情狀，量處如主文所示之
      刑，併諭知易科罰金之折算標準，以資懲儆。
四、沒收：
    扣案之甲基安非他命9 小包（驗餘淨重合計9.0863公克）為
    第二級毒品，應依毒品危害防制條例第18條第1 項前段之規
    定，宣告沒收銷燬之。
五、應適用之法條：
（一）刑事訴訟法第284 條之1 、第299 條第1 項前段、第310
      條之2 、第454 條第1 項。
（二）毒品危害防制條例第10條第2 項、第18條第1 項前段。
（三）刑法第11條前段、第47條第1 項、第41條第1 項前段。
六、本判決係依刑事訴訟法第310 條之2 、第454 條第1 項製作
    ，依法僅記載當事人欄、主文、犯罪事實、證據名稱以及應
    適用之法條。如不服本判決，應於判決送達之日起10日內，
    向本院提起上訴。
中    華    民    國    99    年    11    月    30    日
                  刑事第一庭  法  官  林 卉 聆
以上正本證明與原本無異。
如不服本判決，應於判決送達後10日內向本院提出上訴狀（應抄
附繕本），其未敘述上訴理由者，應於上訴期間屆滿後20日內補
提理由書狀於本院，上訴於臺灣高等法院臺中分院。
                              書記官  楊 慧 萍
中    華    民    國    99    年    11    月    30    日
附記論罪法條全文
毒品危害防制條例第10條
施用第一級毒品者，處 6 月以上 5 年以下有期徒刑。
施用第二級毒品者，處 3 年以下有期徒刑。

司法院資訊處製作；財團法人民間司法改革基金會備份。
